臺灣臺北地方法院民事裁定　　　　　　　101年度聲字第255號
異　議　人　聚寶成實業股份有限公司
法定代理人　黃盈翔
相　對　人　沈玉英
　　　　　　李政平
　　　　　　李政賢
　　　　　　梁滿堂
　　　　　　沈玉珍
　　　　　　沈玉琴
　　　　　　沈菊英
　　　　　　陳鳳娟
　　　　　　梁世光
　　　　　　陳宗瑜
　　　　　　沈富鏗
　　　　　　沈王白領
　　　　　　張瑞欽
　　　　　　沈國欽
上列異議人對於本院提存所民國101年3月17日（95）存智字第
2565號聲明異議函，聲明異議，本院裁定如下：
    主  文
異議駁回。
異議程序費用由異議人負擔。
    理  由
一、按關係人對於提存所之處分，得於處分通知書送達關係人翌
    日起十日之不變期間內，提出異議。提存所認前項異議有理
    由時，應於十日內變更原處分，並將通知書送達關係人；認
    異議無理由時，應於十日內添具意見書，送請法院裁定之。
    法院認異議為有理由時，應以裁定命提存所為適當之處分，
    認異議為無理由時，應駁回之，經提存法第24條、第25條第
    1項分別定有明文。查本院提存所於民國101年3月17日所為
    之（95）存智字第2565號函文，已於同年3月21日送達異議
    人，有該函文及本院送達證書各1份附卷可憑，異議人於同
    年3月30日提出異議，有異議人所提出之異議狀附卷可按，
    經本院提存所主任認異議無理由而送請本院裁定，符合上開
    法律規定，合先敘明。
二、異議意旨略為：提存人欲更正之提存原因及事實，顯然嚴重
    錯誤且與事實不符：(一)本件根本沒有更正前及後之提存原因
    及事實欄內第1行所稱的B區安置戶的分管協議，若有請提存
    人提出書面證據。(二)更正後提存及原因事實欄內第5行及第6
    行，有關103號店鋪3戶並非本公司變更為105號店鋪，提存
    人沈玉珍惡意以錯誤更正內容以達現在進行之民事訴訟目的
    。(三)本件提存人提存時於提存書上載明對待給付限制，而此
    對待給付方式違背臺灣高等法院（下稱高院）92年度上字第
    798號確定判決，異議人根本無法領取，更何況異議人曾具
    狀對對待給付部分為異議及抗告，嗣為本院、高院分別以94
    年度聲字第1699號、94年度抗字第2185號裁定均駁回確定，
    顯見異議人並無受取人拒絕受領的事實存在，提存人沈玉英
    企圖謊稱異議人拒絕受領以達其訴訟目的及提存目的顯然嚴
    重錯誤云云。
三、按提存事件性質上屬非訟事件，凡提存人主張之事實，提存
    所僅就提存之原因事實為形式審查，凡提存人主張之事實合
    於提存法第9條及施行細則第3條之規定者，即應准予提存，
    且清償提存，關於提存原因之證明文件，無庸附具，提存法
    施行細則第20條第5款定有明文，殊無深入調查民事實體法
    律關係存否之必要；至非依債務本旨所為之清償提存，其債
    之關係不消滅，提存法第22條亦定有明文。是以清償提存是
    否依債務本旨而發生清償效力，乃屬實體事項，應另行訴請
    法院依法審認之，並非一經提存所准予提存即生清償之效力
    。經查，本院95年度存字第2565號清償提存事件，係相對人
    即提存人沈玉珍等14人就異議人B區安置戶的分管協議，對
    於坐落於臺北地下街102、103、104、105及107號，計21戶
    店鋪使用權，應給付異議人95年5月份租金共計4萬6725元，
    惟因異議人拒絕受領，依法為異議人清償提存之。嗣因相對
    人不諳法律程式，致誤未列出全部提存人，而提出本院99年
    度簡上字第503號民事確定判決證明各店鋪之承租人，本院
    提存所因參考原提存書所載提存原因事實，仍是給付異議人
    台北地下街102、103、104、105及107號，計21戶店鋪使用
    權95年5月份租金共計4萬6725元；而聲請更正部分，亦未涉
    及法律關係之變更，並有提出前開確定判決，認相對人既已
    於聲請更正狀載明更正原因，符合上開提存法第9條第1項之
    規定，從而准予更正，此有本院提存所意見書存卷可稽：又
    異議人主張無B區安置戶的分管協議存在、本件聲請更正係
    為達訴訟目的，亦無拒絕受領之事實云云，核均屬兩造間權
    利義務之實體爭執，揆諸前揭說明，自不在提存所審究之範
    圍內。是本件相對人更正提存人及提存原因及事實內容，提
    存所准予更正，並無不合。從而，本院提存所於101年3月17
    日所為（95）存智字第2565號准許更正提存事件之提存人及
    提存原因及事實內容之處分，洵無不當，本件異議為無理由
    ，應予駁回。
四、據上論結，本件聲明異議為無理由，依提存法第25條第1項
    後段，裁定如主文。
中    華    民    國    100    年    4    月    20    日
                  民事第五庭   法  官  洪純莉
以上正本係照原本作成。
如對本裁定抗告，須於裁定送達後10日內向本院提出抗告狀，並
繳納抗告費新臺幣1,000元。
中    華    民    國    100    年    4    月    20    日
                               書記官  邱美嫆